臺灣高等法院交通事件裁定　　　　　　　　　　　　九十三年度交抗字第一六一號
　　抗　告　人
　　即受處分人　甲○○
右抗告人因違反道路交通管理處罰條例案件，不服臺灣新竹地方法院中華民國九十三
年一月二十九日，九十二年度交聲字第二三三號裁定（原處分案號：板監違字第裁四
Ｉ—Ｅ00000000號），提起抗告，本院裁定如左：
    主  文
原裁定撤銷，發回臺灣新竹地方法院。
    理  由
一、本件原裁定以異議人即受處分人甲○○駕駛車牌號碼ＤＬ—一五○五號自用小客
    車於民國九十二年八月二十四日下午十五時三十分許，在新竹市○○路二巷禁止
    臨時停車處所停車（在劃有紅線路段停車），經新竹市警察局交通隊員警林進吉
    以拍照之方式採證後掣單舉發，原處分機關依道路交通管理處罰條例五十六條第
    一項第一款規定，裁處受處分人罰鍰新臺幣（下同）九百元。受處分人不服聲明
    異議，經原審以異議無理由，裁定駁回。
二、抗告意旨略以：新竹市警察局第○九二○○四三七八九號函附件內所附照片，顯
    然車輛已被移動後拖上吊車後拍攝，根本無法顯示車輛原本停放位置，究竟根據
    何項證據判定有違規停車之事實等語。
三、經查：(一)觀諸本件原審卷附之警方採證照片影本固可認定照片中車輛之車號為Ｄ
    Ｌ—一五○五號無訛，惟該照片影本係以黑白影印後附卷，照片影本色彩模糊不
    清，實難逕就該照片影本而得認定照片中之處所究竟是否屬劃有紅線之路段。(二)
    按汽車駕駛人停車時，在禁止臨時停車處所停車者，如汽車駕駛人不在車內時，
    得於舉發其違規後，使用民間拖吊車拖離之，道路交通管理處罰條例第五十六條
    第二項定有明文。核諸上開採證照片，車號ＤＬ—一五○五號自用小客車係經民
    間拖吊業者完成拖吊程序後，始行拍照採證，即與上揭應於舉發違規後，方可使
    用民間拖吊車拖離之規定不符；再者該車輛既經拖吊作業，該車顯已被移動。(三)
    綜上所述，抗告人所停放之車號ＤＬ—一五○五號自用小客之處所，究竟是否屬
    劃有紅線之路段？本件使用民間拖吊車拖離作業程序究係在警方拍照採證舉發違
    規前或舉發違規後所為？此等事實均有不明，而有釐清之必要，抗告人稱車輛已
    被移動後拖上吊車後拍攝，根本無法顯示車輛原本停放位置而指摘原裁定不當，
    非無理由，本件因事實尚有未明，仍有需調查之處，爰將原裁定撤銷，發回原審
    續行調查處理，以期妥適。
據上論斷，應依道路交通管理處罰條例第八十九條，道路交通案件處理辦法第二十六
條，刑事訴訟法第四百十三條，裁定如主文。
中　　　華　　　民　　　國　　九十三　　年　　　二　　　月　　二十七　　日
                              臺灣高等法院交通法庭
                                  審判長法  官  洪  政  雄
                                        法  官  趙  功  恆
                                        法  官  李  春  地
右正本證明與原本無異。
不得再抗告。
                                        書記官  柳  秋  月
中　　　華　　　民　　　國　　九十三　　年　　　二　　　月　　二十七　　日
